臺灣高等法院花蓮分院刑事判決
111年度原上易字第28號
上  訴  人  臺灣花蓮地方檢察署檢察官
被      告  林一郎
選任辯護人  曾泰源律師(法扶律師)
上列上訴人因被告背信案件，不服臺灣花蓮地方法院110年度原
易字第155號中華民國111年4月19日第一審判決（起訴案號：臺
灣花蓮地方檢察署109年度調偵字第129號），提起上訴，本院判
決如下：
    主  文
上訴駁回。
    理  由
一、本案經本院審理結果，認第一審判決對被告林一郎為無罪之
    諭知，核無不當，應予維持，並引用第一審判決書記載之證
    據及理由(如附件一)。
二、檢察官上訴意旨略以：被告於民國107年9月間起，受告訴人
    施美玲之配偶王田明委託，在花蓮縣○○鄉○○村尋找共同經營
    飛行傘起飛、降落需用土地，並受王田明指示，處理土地使
    用前之整理及簽約手續，以及辦理公司行號，並以告訴人為
    董事長，嗣王田明於108年2月10日因故死亡，被告隨即否認
    王田明係出資人及受託須以告訴人名義申請設立飛行傘事業
    體之事務，於同年月14日以朱莉莉名義，獨資申請核准設立
    布拉旦休閒運動企業，由被告實際經營，而為違背任務之行
    為，致告訴人受有新臺幣（下同）32萬元及每個月因投資飛
    行傘事業應分得之紅利（利潤）至少5萬元之損害，而被告
    雖一再否認認識王田明及告訴人，然參證人徐金生之證述，
    足見被告及其配偶林秀花之供述均不可採信，堪認被告確有
    為本件背信之犯意、犯行等語。
三、經查：
 (一)關於被告、徐金生、王田明等3人就飛行傘（試飛）事業之
     經營，應認有成立合夥關係乙節（下稱系爭合夥關係），
     有下述證據可證：
告訴人及證人施美玲之證述 見他卷第5、6頁，警卷第17至29頁，偵卷第43至49頁。 證人莊富元之證述 見警卷第43至45頁，原審卷第233至238頁。 證人陳彥男之證述 見警卷第31至33頁，調偵卷第79至85頁，原審卷第228至233頁。 被告、徐金生、王田明等3人之對話紀錄 如附件二、三、四。 
     被告辯稱：其與王田明並無成立系爭合夥關係等語，與客
     觀事實不符，應無足取。　
 (二)系爭合夥關係業於108年2月10日因王田明死亡，就王田明
     部分應已生退夥效果：
  1、按合夥人除依前2條規定退夥外，因下列事項之一而退夥，
     合夥人死亡者。但契約訂明其繼承人得繼承者，不在此限
     ，民法第687條第1款定有明文。揆其立法理由略為：合夥
     契約之成立，係因各合夥人彼此信任所致，故合夥人若有
     死亡事由發生時，對於合夥，自應解散。又合夥人死亡時
     ，其繼承人並不當然為合夥人，除合夥契約有關於繼承人
     得繼續為合夥人之約定外，合夥人死亡，即當然退夥（最
     高法院86年度臺上字第3840號判決參照）。查王田明業於1
     08年2月10日死亡，依上開說明，就王田明原入夥部分，應
     已生退夥效果，且公訴人復未舉證證明原合夥契約有繼承
     人得繼續為合夥人之約定，尚難認告訴人得繼續為系爭合
     夥關係之合夥人。
  2、關於王田明對系爭合夥關係有出資32萬乙節，固據告訴人
     指稱在卷（見偵卷第138、125頁），然告訴人於108年12月
     31日偵訊時陳稱：「(問：股金有無退你？)陸陸續續退我3
     2萬元）」、「(問：何時的事？)108年6月初」、「(問：
     今年？)是」、「(問：本件你認為徐金生、林一郎如何違
     背任務，損害你、王田明的何項利益？如何侵占你的財物
     ？據你所述，徐金生已經把32萬元退還給你？)他不可以把
     我退股啊」、「(問：為何你認為你是股東之一？林一郎、
     徐金生不能將你退股？)我先生是股東。因為他把我退股，
     就證實我先生是股東之一」（見偵卷第75、76頁）。從上
     開事實關係可知，如系爭合夥關係未因王田明死亡而退夥
     ，何以要退還股金予告訴人？告訴人又為何收受該筆「退
     夥金」？至於告訴人認被告不能將王田明退股乙節，與民
     法第687條第1款規定有間，尚無足取。
  3、又委任關係，因當事人一方死亡、破產或喪失行為能力而
     消滅。但契約另有訂定，或因委任事務之性質不能消滅者
     ，不在此限。分析其立法理由略為：委任既根據於信用，
     故委任人或受任人死亡、破產、或喪失行為能力(禁治產人
     ) 時，除曾表示有他項意思或因委任事務之性質生反對之
     結果外，委任關係，皆應終止，始合於委任之性質。從而
     ，縱認被告有受任以告訴人名義申請設立飛行傘事業體之
     事務，惟因委任人即王田明業已死亡，且查無王田明曾表
     示有他項意思，參以王田明就系爭合夥關係已生退夥效果
     ，且已退還股金予告訴人，難認有因委任事務性質不能消
     滅之情，準此，應認委任關係確已消滅無疑。
  4、綜上：
    (1)系爭合夥關係既因王田明於「108年2月10日」死亡而生
       退夥效果，且委任關係復已消滅，被告自此之後再無義
       務以告訴人名義申請設立飛行傘事業體之事務，縱被告
       於108年2月14日另自行申請設立布拉旦休閒運動企業，
       此時因難認被告有「為他人處理事務」，而違背其任務
       之行為，自與刑法第342條第1項之背信罪構成要件有間
       。
    (2)縱認被告辯稱與王田明不相識乙節，無足採信，然基於
       前述認定之事實關係（系爭合夥關係，王田明部分業因
       其於108年2月10日死亡而生退夥效果，且委任關係復已
       消滅），尚無法單憑此節，率認被告有「為他人處理事
       務」，而違背其任務之行為。
  5、上訴意旨又以告訴人受有32萬元（股金）之損害部分，惟
     王田明入股股金32萬元，業已退還給告訴人，詳如前述，
     此部分上訴意旨與客觀事實難認相符。上訴意旨另以：告
     訴人每月受有至少5萬元紅利之損失等語，然系爭合夥關係
     既因王田明於108年2月10日死亡而生退夥效果，告訴人縱
     為王田明之繼承人，自此時起已非合夥人，縱被告未分配
     系爭合夥關係自此時之後之紅利予告訴人，應難認被告有
     為他人處理事務，而違背其任務之行為。
四、綜上所述，檢察官所舉上開證據，均難認王田明死亡後，被
    告獨資設立布拉旦休閒運動企業之行為，有為他人處理事務
    ，而違背其任務之行為，復未能舉證證明及說服本院形成被
    告確有背信犯行之心證，原審為被告無罪之諭知，認事用法
    ，核無不當，檢察官提起上訴，指摘原審判決不當，非有理
    由，應予駁回。
據上論斷，應依刑事訴訟法第373條、第368條，判決如主文。
本案經檢察官戴瑞麒偵查起訴，檢察官羅美秀提起上訴，檢察官
崔紀鎮到庭執行職務。　　 　　 
中　　華　　民　　國　　111 　年　　11　　月　　9 　　日
            刑事第一庭  審判長法  官  林信旭
　　　　　　　　　            法  官  廖曉萍
                              法  官  顏維助
以上正本證明與原本無異。
本件不得上訴。
中　　華　　民　　國　　111 　年　　11　　月　　9 　　日
                              書記官  秦巧穎
附件一：
臺灣花蓮地方法院刑事判決
110年度原易字第155號
公  訴  人  臺灣花蓮地方檢察署檢察官
被      告  林一郎
選任辯護人  曾泰源律師（法扶律師）
上列被告因背信案件，經檢察官提起公訴（109年度調偵字第129
號），本院判決如下：
    主    文
林一郎無罪。
    理    由
一、公訴意旨略以：被告林一郎於民國107年9月間起，受王田明
    之委託，為其處理事務，尋找座落在花蓮縣○○鄉○○村有關計
    畫共同經營飛行傘起飛、降落需用土地，並受其指示對有關
    上開土地使用前之整理及簽約手續，同時受指示辦理公司行
    號，並用告訴人即王田明之配偶施美玲為董事長，惟王田明
    於108年2月10日因故死亡，被告意圖為自己不法利益，於10
    8年2月14日，利用朱莉莉名義，獨資申請核准設立布拉旦休
    閒運動企業，由己實際經營，而為違背其任務之行為，致生
    損害於告訴人之利益，嗣告訴人翻閱王田明LINE對話紀錄，
    始發現上情。因認被告涉犯刑法第342條第1項背信罪嫌等語
    。
二、按犯罪事實應依證據認定之，無證據不得認定犯罪事實；又
    不能證明被告犯罪或其行為不罰者，應諭知無罪之判決，刑
    事訴訟法第154條第2項、第301條第1項分別定有明文。再按
    認定不利於被告之事實，須依積極證據，苟積極證據不足為
    不利於被告事實之認定時，即應為有利於被告之認定，更不
    必有何有利之證據；告訴人之告訴，係以使被告受刑事訴追
    為目的，是其陳述是否與事實相符，仍應調查其他事實以資
    審認，始得為不利被告之認定。
三、公訴人認被告涉犯刑法第342條第1項背信罪嫌，無非係以被
    告於警詢及偵查中之供述、證人即告訴人施美玲、證人莊富
    元、朱莉莉之證述、LINE對話紀錄截圖為其論據。
四、訊據被告固不爭執王田明於108年2月10日死亡後，被告於10
    8年2月14日利用朱莉莉名義，獨資申請核准設立布拉旦休閒
    運動企業，並由被告實際經營等情，惟堅決否認有背信犯行
    ，並辯稱：我根本不認識王田明，我在107年底以前沒有見
    過也不認識王田明，王田明知道我是公眾人物，但是我不認
    識他；我沒有受到王田明關於飛行傘公司的經營的任何委託
    等語。經查：
(一)王田明於108年2月10日死亡後，被告於108年2月14日利用朱
    莉莉名義，獨資申請核准設立布拉旦休閒運動企業，並由被
    告實際經營等情，業據被告迭承在卷，核與證人施美玲、莊
    富元、朱莉莉分別於警詢及偵查中之證述相符，且有花蓮縣
    政府108年2月14日府觀商字第1080024732號函、財政區北區
    國稅局花蓮分局108年2月15日北區國稅花蓮銷字第10833188
    50號函在卷可稽，此部分事實，首堪認定。
(二)於王田明生前，被告與王田明、徐金生間，就飛行傘事業之
    經營，確有合夥關係，理由如下：
 1、觀諸王田明手機內之對話記錄，即：（1）王田明與證人徐
    金生間之LINE對話紀錄內容，王田明於108年1月30日告知徐
    金生其翌日要到○○看飛行場之土地並簽約，要求徐金生開車
    載送，且向徐金生表示需要一起合湊租金、押金及斡旋金，
    徐金生表示資金有困難並要求見面再談，王田明遂表示其想
    辦法湊錢，因告訴人反對此事，日後如告訴人發現，王田明
    會向告訴人佯稱此筆金額為徐金生向王田明調借等情；同年
    1月31日，王田明至現場看完土地後，即交代徐金生年後即
    同年2月11日後之現場施工計畫日程表，徐金生遂以貼圖（
    圖示為手舉「OKAY」標語之兔子）表示贊同；同年2月1日，
    王田明傳送會計事務所之照片與徐金生，並要求徐金生至此
    處辦理公司行號，徐金生亦表示翌日上午要去簽降落場的約
    ，同年2月2日，王田明要求徐金生加入名稱為「○○老闆群」
    的群組，並表示其要先去領錢，用以支付簽約；同年2月7日
    ，王田明指示徐金生關於飛行傘教練之薪資發放方式，並稱
    「鍾文榮如果來找你，別講我，○○我沒份」、「他在查○○場
    ，我有沒有參與，想把我封掉，禁飛我，又沒證據封我」、
    「他還要禁飛我教練群，不准來明利場飛，還好我有租新場
    ，年後開工」等語，徐金生遂回覆「了解」等情；同年2月9
    日，王田明向徐金生表示帳目很清楚，並詢問相關金錢由誰
    保管，徐金生表示由其自己保管，王田明遂稱「你，就對了
    」、「你是財務長」，徐金生並表示錢不是由被告保管，王
    田明則再次強調錢一定要由徐金生保管等情，有前開LINE對
    話紀錄截圖在卷可證（見鳳警偵字第1080021478號卷第63頁
    至第77頁）。（2）王田明與徐金生、被告三人間之LINE群
    組對話記錄內容，108年2月5日，王田明稱「希望我們三位
    相互非常信任，是公出的就公出，最後的利潤，我們各30％
    ，留10％做基金」等語，被告遂以貼圖（圖示為大拇指比讚
    之兔子）表示贊同，王田明復表示其會叫徐金生於此群組內
    ，每天報告營業情況，被告亦稱「了解」等語，王田明又表
    示被告如有支出金錢，亦於此群組內報告；同年2月6日，徐
    金生將營運情形張貼於群組內，被告遂與王田明討論車輛運
    送費用之計算，被告並表示「成本太高會損及大家的利益」
    等語；同年2月9日，王田明表示「星期一我們三位開個股東
    會議如何，用賴視訊開，明天找時間來練習賴視訊會談」，
    徐金生則稱「星期一上午，09：00～10：00地檢報」等語，
    有前開LINE對話紀錄截圖在卷可證（見鳳警偵字第10800214
    78號卷第79頁至第87頁）。（3）王田明死後，告訴人與徐
    金生之LINE對話記錄內容，108年5月31日，告訴人稱「布拉
    旦，月底結帳？徐董，別忘了田明的」，徐金生則回以「明
    天下去，每天每月每年都不會忘都有」等語（見108年度他
    字第979號卷第15頁）。可認被告與王田明、徐金生間，就
    飛行場應如何營運、簽約之相關金額應如何支出、利潤應如
    何分擔等情，均已有合意，且已實際運營飛行場，並有相關
    收入，甚而於王田明死後，徐金生仍表示會交付告訴人營業
    利潤，是於王田明生前，被告與王田明、徐金生間，就飛行
    傘事業之經營，確有合夥關係，甚為明確。
 2、至被告雖於偵查中陳稱：我知道叫王田明的人，但不是很熟
    ；上開LINE對話記錄，幾乎是王田明主動發給我，那時候我
    不是很想理王田明，因為我跟王田明不熟，王田明希望我用
    代表身份將前面的業者趕走，很多事情我沒有直接拒絕王田
    明，都是比較敷衍的方式帶過，因為我跟王田明沒有見過面
    ；那只是我在LINE中回答而已，我本身只是敷衍的回答他的
    問題；有關於他LINE我的我只是一兩句回他而已，他都是每
    天LINE、打電話，我覺得很煩，不想跟他接觸等語（見109
    年度調偵字第129號第155頁至第156頁），且證人徐金生亦
    於本院審理中具結證稱：我有跟王田明借貸過32萬元，這32
    萬元不是王田明跟我要一起投資飛行傘的錢，王田明把錢借
    給我，跟我說這筆錢不能讓告訴人知道，如果我自己投資飛
    行傘有賺錢，再把這32萬元還給告訴人；我跟被告、王田明
    間沒有正式成立合夥契約，王田明也沒有委託被告去承租土
    地、找人、設立公司；場地試飛的錢都是給被告，不是像告
    訴人所述是合夥賺的錢；108年2月10日王田明過世以前是試
    營運期間，這時叫太魯閣飛行場，這期間我沒有參與任何工
    作，王田明也只有來試飛，沒有參與相關業務；我跟告訴人
    對話間所稱「明天下去」，是指明天下去跟告訴人解釋，解
    釋說這個飛行場地沒有我跟王田明的；「每天每月每年都不
    會忘都有」是指王田明對我的恩情，我不會忘記王田明，不
    是要給告訴人錢，因為我跟王田明不是股東，拿什麼錢，只
    是要還告訴人錢而已等語（見本院卷第300頁至第306頁、第
    318頁），然其等二人之說法顯與客觀物證即上開LINE對話
    記錄所示內容互有出入，王田明除出資處理場地之簽約等事
    務外，就營運期間之所得分配、成本支出比例等，既均有與
    被告、徐金生討論並決定之權限，自係與被告及徐金生共同
    合夥飛行傘事業，被告辯稱於對話中僅係敷衍王田明等語，
    顯與事理相悖，委無足取。
(三)王田明死後，被告與王田明、徐金生間之合夥關係依法當然
    消滅，理由如下：
    按因合夥人死亡而退夥，但契約訂明其繼承人得繼承者，不
    在此限，又合夥成立後，非經合夥人全體之同意，不得允許
    他人加入為合夥人。民法第687條第1款、第691條第1項分別
    定有明文。此規定之規範意旨在於合夥契約之成立，植基於
    合夥人間高度之信任，即合夥契約之屬人性相當高，故當合
    夥人有死亡事由發生時，法律即規定死亡為合夥人之當然退
    夥事由，且法文使用「契約訂明」之字眼，顯見法律僅規定
    於合夥契約內有預先「明示」繼承人得繼承為合夥人時始例
    外准許，而不包含「默示承認」繼承人得依繼承之法律關係
    成為合夥人之情況在內。從而，王田明死後，王田明就其生
    前與被告、徐金生間之合夥關係，即當然退夥，且卷內復無
    其等約定合夥人之繼承人得依繼承法律關係成為合夥人之情
    形，縱徐金生於王田明死後仍有交付營業利潤與告訴人等情
    ，然此僅為徐金生個人作為，與「合夥人死亡」為法定退夥
    之事由無涉，是王田明死後，被告與王田明、徐金生間之合
    夥關係依法當然消滅。
(四)綜上所述，於王田明生前，被告雖與王田明、徐金生間，就
    飛行傘事業之經營，確有合夥關係，然於王田明死後，王田
    明即當然退夥，且卷內復無關於王田明之繼承人即告訴人得
    依法繼承成為合夥人之約定的相關證據，又背信罪之行為主
    體係以受任為他人處理事務之人為前提，則告訴人既未繼承
    王田明生前之合夥法律關係，尚難認被告於王田明死後自行
    設立布拉旦休閒運動企業之行為，有何違背他人即王田明委
    託事務之情，自與背信罪之構成要件有間。至王田明生前因
    合夥關係出資之財物，是否均已返還告訴人，事涉合夥人退
    夥後之結算分配，宜另循民事訴訟程序處理，附此敘明。　
五、綜上所述，按刑事訴訟法第161條第1項規定，檢察官就被告
    犯罪事實，應負舉證責任，並指出證明之方法。因此，檢察
    官對於起訴之犯罪事實，應負提出證據及說服之實質舉證責
    任。倘其所提出之證據，不足為被告有罪之積極證明，或其
    闡明之證明方法，無從說服法官以形成被告有罪之心證，基
    於無罪推定之原則，自應為被告無罪判決之諭知。本院對於
    卷內訴訟資料，逐一剖析，參互審酌，仍無從獲得被告犯有
    前揭背信犯行之確切心證，公訴人所舉出之事證亦不能證明
    前開犯行，是仍有合理之懷疑存在，而無從形成為有罪之確
    信，揆諸上揭說明，自應為無罪之諭知。
據上論斷，應依刑事訴訟法第301條第1項，判決如主文。
本案經檢察官戴瑞麒提起公訴，檢察官羅美秀到庭執行職務。
中　　華　　民　　國　　111 　年　　4 　　月　　19　　日
                  刑事第三庭  審判長  法  官  黃柏憲   
                                      法  官  林育賢
                                      法  官  邱佳玄
以上正本證明與原本無異。
如不服本判決應於收受送達後20日內向本院提出上訴書狀，並應
敘述具體理由。其未敘述上訴理由者，應於上訴期間屆滿後20日
內向本院補提理由書(均須按他造當事人之人數附繕本)「切勿逕
送上級法院」。告訴人或被害人如對於本判決不服者，應具備理
由請求檢察官上訴，其上訴期間之計算係以檢察官收受判決正本
之日期為準。
因疫情而遲誤不變期間，得向法院聲請回復原狀。
中　　華　　民　　國　　111 　年　　4 　　月　　19　　日
                                      書記官  方毓涵
附件二：王田明與徐金生之LINE簡訊通訊軟體對話紀錄(見警卷
第61至77頁)
發訊息之人 時間 內容 徐董(即徐金生) 1月28日22:16 好的， 王田明 1月29日06:52 (傳送一則貼圖「早安天寒別忘了保暖喔😮願你事事順心」) 徐董(即徐金生) 1月29日11:04 (傳送一則貼圖「平安喜樂恩典滿溢」) 徐董(即徐金生) 1月30日07:04 (傳送一則貼圖「早安~」) 王田明 1月30日08:26 (傳送一則貼圖「好運相隨早安開心」) 徐董(即徐金生) 1月30日13:33 副座否有資料傳送給你 王田明 1月30日13:58 有 明天10:00到○○，看土地，並簽約 開你的車上去08:30出發 徐董(即徐金生) 1月30日14:27 OK 王田明 1月30日15:15 過來載喔 我 徐董(即徐金生) 1月30日15:20 好 王田明 1月30日16:35 明天簽約，要準備現金，你那邊能奏多少？林副主席交待「記得要帶租金12萬在加押金2萬及拜託人促成的斡旋金3萬」  1月30日21:33 你可以準備五萬嗎〜 我沒那麼多現金可以墊  1月31日07:30 哈囉 怎麼都沒看手機？ 徐董(即徐金生) 1月31日07:51 去花蓮手機没裝行動 王田明 1月31日07:51 啊~ 徐董(即徐金生) 1月31日07:51 目前我非常困難 王田明 1月31日07:51 08:30來接我 徐董(即徐金生) 1月31日07:52 好的，面晤 王田明 1月31日07:53 好吧，我先想辦法，這錢，我沒跟美玲報告，因為她反對我去弄，日後開業再補入  1月31日07:55 我看看怎麼跟美玲說，如果她發現了，就說你跟我先調借的 王田明 1月31日12:22-12:59 (傳送2張照片及3份錄影檔) 王田明 1月31日17:52 2/11(—）年後開工，降落場簽約，2/12星期二叫推土機推平，叫挖土機整理礦場水溝推平，請工人2〜3位起飛場砍樹及整理地，帶鋤頭 2/13(三)搭帳蓬 2/14(四）07:30正式營業，教練進駐，車輛待命 已給副座，你也管制進度 徐董(即徐金生) 1月31日19:24 飞行傘在我🚗上 王田明 1月31日19:53 明早去拿 徐董(即徐金生) 1月31日20:39 OKAY 王田明 2月1日07:26-07:40 (傳送一張goolemap街景照片位於「OO○○路○段」招牌名為「立新」之店家照片) 去這裡辦公司行號 說我介紹的， 營業項目跟這一樣  2月1日08:41 (傳送一張照片「早安天冷了愛穿乎燒保暖」  2月1日17:02 明天上午要上去簽降落場的約 08:30出發 徐董(即徐金生) 2月1日17:16 他從早上忙到現在晚一點回你電話。 王田明 2月1日18:01 好的  2月2日06:58-06:59 09:30出發 11:00降落場簽約 發給林副座的 我決定大年初二開張營運 所以副座你在辛苦一下明後兩天立即找人去起飛場砍那幾顆小樹，整理左右兩個起飛點，我會派一位教練過去監工，尤其起飛場右邊那公有地要砍草及左邊那幾顆小樹都要砍掉，同時調一部小怪手整理進場道路，整平那水溝，我會帶錢過去給你，你立即找小怪手跟工人， 他們工資立即給，給他們好過年...... 工人每日1500元，多找四、五位，帶兩台割草機含工人，工資2500元—組， 怪手實報實消，應該半日即可填平 希望明、後天完成起飛、降落場整理 他說照表操課 徐董(即徐金生) 2月2日08:10 早上好，依上述覆文，今天就不上去花蓮了嗎? 王田明 2月2日08:12 要簽約 09:30出發 11:00降落場簽約在林副座服務    處，○○ 徐董(即徐金生) 2月2日08:14 了 (傳送一張早安家順人順萬事順貼圖) 王田明 2月2日08:19 因為我有事先上去，我們11:00○○見 我會去領錢，降落場13萬，租金12萬，押金1萬 自己開車去喔 徐董(即徐金生) 2月2日08:22 (傳送OKAY貼圖) 王田明 2月2日09:19 (撥打3分8秒電話) 徐董(即徐金生) 2月2日11:02 (撥打31秒電話) 王田明 2月2日11:06 加「○○老闆群」 徐董(即徐金生) 2月3日08:53 (傳送一張早安心想事成好運來貼圖) 王田明 2月3日08:54 (傳送一張新年快樂貼圖) 徐董(即徐金生) 2月4日00:23 傳送兩張「團團圓圓」 「福氣滿滿」圖片 王田明 2月4日08:30 (傳送一個好友邀請連結，名為海文社廖子濃) 去取之前先聯繫老闆娘  2月4日11:48 (撥打一通2分30秒電話) 徐董(即徐金生) 2月3日15:31 廣告拿回來了，另資料先灌在隨身諜，我先去你那灌 王田明 2月3日15:31 好  2月3日19:48 我有叫熊哥加你，飛完會直接私下跟你結帳 徐董(即徐金生) 2月3日19:51 熊哥有連絡到了，感恩 2/6教練安排請總教妥排了 王田明 2月3日20:00 粉鳥總教練負責 群組說...... 徐董(即徐金生) 2月5日00:30 (傳送一張祝大家新年快樂一路發貼圖) 王田明 2月5日09:05 今天是初一過年了  田明 美玲在此  向您拜個年！ 祝福您(豬)年 ❤諸事圓滿順利❤ ❤諸事心想事成❤ ❤健康平安喜樂❤ 徐董(即徐金生) 2月5日11:28 (傳送影片) 王田明 2月5日18:51 加「○○最高層」群我們三位  2月5日18:59 取消通話 徐董(即徐金生) 2月5日19:00 了 (撥打一通14秒電話) 徐董(即徐金生) 2月6日11:50 (傳送一張早安年初二歲歲平安年年有餘) 王田明 2月6日12:08 徐董，很無聊？還在拜年....... 那情況如何 徐董(即徐金生) 2月6日13:26 順利、散客没有辦法接了。熊哥說明天28以上 王田明 2月6日13:27-13:28 明天教練更多，放心 叫粉鳥找教練 這幾天過年收入很快就可以把租金處理掉.... 徐董(即徐金生) 2月6日14:01 撥打一通32秒電話 王田明 2月6日14:13 取消一通電話 徐董(即徐金生) 2月6日14:28 撥打一通未接來電 王田明 2月6日14:29 現在又要上山 徐董(即徐金生) 2月6日14:29 了解 王田明 2月6日14:29 有重要事嗎？  2月6日14:32 撥打一通1分56秒電話 撥打一通25秒電話  2月6日16:06 撥打一通取消通話  2月6日21:18 先睡了，很累 徐董(即徐金生) 2月7日09:07 (傳送一張早安 吉祥照片)  2月7日12點許 我去看病11:00返回，恢復正常了，也己得到熊哥諒解 王田明 2月6日12:23 好   2月6日13:01 撥打1分3秒電話 徐董(即徐金生) 2月6日15:33 50趟下班了(落山風) 王田明 2月6日16:42 了解 徐董(即徐金生) 2月6日17:15 +5 王田明 2月6日17:41-17:42 (傳送一張很棒貼圖) 教練直接發薪水 等等過來拿教練契約書  2月6日19:22 鍾文榮如果來找你，別講我，○○我沒份  2月6日19:24 等等拿資料過去  2月6日19:26 他在查○○場，我有沒有參與，想把我封掉，禁飛我，又沒證據封我 他很壞 徐董(即徐金生) 2月6日19:37-19:39 了解 教練費、交通費及當日開支，均於當天結算 王田明 2月6日19:39-19:40 他還要禁飛我教練群，不准來○○場飛，還好我有租新場，年後開工 正確 結餘即是我們公司收入 徐董(即徐金生) 2月6日19:40 了 王田明 2月6日19:41 整理一下囉~ 徐董(即徐金生) 2月6日19:42 等會傳送 王田明 2月6日19:45 辛苦了 徐董(即徐金生) 2月6日19:47 鍾老闆來拜年，給我孫子紅包來的了 王田明 2月6日19:50 哈哈哈~ 徐董(即徐金生) 2月8日08:40 (傳送一張大年初四 新年快樂貼圖) 徐董(即徐金生) 2月9日07:16 (傳送一張早安貼圖)  2月9日21:04 09:00~10:00地襝 王田明 2月9日21:06 明天? 那麼快 徐董(即徐金生) 2月9日21:13 11日週一 王田明 2月9日21:15 帳結的真清楚，請問錢~誰保管？ 徐董(即徐金生) 2月9日21:16 夫婦 王田明 2月9日21:16 誰 徐董(即徐金生) 2月9日21:16 我 王田明 2月9日21:16-21:17 一郎 你，就對了 徐董(即徐金生) 2月9日21:17 我啦 王田明 2月9日21:17 你是財務長 徐董(即徐金生) 2月9日21:17 錢不是他管   王田明 2月9日21:17 錢一定要你管 徐董(即徐金生) 2月9日21:17 了解 王田明 2月9日21:17 帳他們做可以 徐董(即徐金生) 2月9日21:18 OK的 王田明 2月9日21:19 再兩三天，我的第一筆就可以處理，你加油錢可以報公帳喔〜 徐董(即徐金生) 2月9日21:21 謝過 王田明 2月9日21:23 有事做又有錢賺，日子不會無聊，應該很滿足喔~ 徐董(即徐金生) 2月9日21:24 (傳送一張貼圖) 徐董(即徐金生) 2月10日09:24 (傳送一張早安貼圖) 
附件三：王田明與徐金生、被告之LINE通訊軟體對話紀錄(群組
名稱：沒有成員，見警卷第79至87頁)
發訊息之人 時間 內容 王田明 2月5日18:49 (傳送一張貼圖) 18:57○○林副座一郎 加入聊天   王田明 2月5日18:57 (傳送一張貼圖) ○○林副座一郎 2月5日18:57-18:58 (傳送一張貼圖) 竹子有準備了 王田明 2月5日18:58 我叫徐董每天的營業情況，在這裡報告 ○○林副座一郎 2月5日18:58 了解 明天有人會開始砍路邊的草 王田明 2月5日19:00 (創設一個記事本僅可見部分內容，「我的支出  起飛場~17萬」) 19:01徐董 加入聊天   徐董(即徐金生) 2月5日19:01 (傳送一張貼圖) 王田明 2月5日19:02 @○○林副座一郎 你有支出這裡報告 每日營業額情況，這裡報告 @徐董  2月5日19:02 貼文是比較大  2月5日19:03 小的支出，包括明天便當，這裡報告  2月5日19:04 希望我們三位相互非常信任，是公出的就公出，最後的利潤，我們各30%，留10%做基金  2月5日19:05-19:10 10%是安全基金，有客人受傷時，我們要先處理……由基金先墊付 當然是教練完全要負責 @○○林副座一郎 @徐董 車輛加油等等小額支出，我們一律用公帳支付，徐董為財務長 徐為董事長兼財務長  林副座為副董事長兼總務長 我為副董事長兼執行長  這樣可以嗎〜 我負責客源開發、教練調度..... ○○林副座一郎 2月5日19:20 (創設一個記事本，僅見部分內容「2月3日起飛場整地8000」) 王田明 2月5日19:25 嗯 財務長收到嗎？ 副座 那就是你自己墊付 10000 那天我給你2萬對吧~ ○○林副座一郎 2月5日19:31 是的  徐董(即徐金生) 2月5日20:09 了解、 1 07:30到達現場 ○○林副座一郎 2月5日20:11 (傳送一張比讚貼圖) 王田明 2月5日20:40 (傳送一張很棒貼圖) 徐董(即徐金生) 2月6日00:27 教練與公司間風險的責任分擔，建議有制度的簽署（約）做為依據，理清歸屬為宜。 王田明 2月6日06:24 要簽約，今日試營運完明日簽約，晚上來拿合約 徐董(即徐金生) 2月6日11:46 OK (傳送一張貼圖) 王田明 2月6日12:09 徐董，很無聊？還在拜年……. 那邊情況如何 ○○林副座一郎 2月6日12:18 還可以 比較順了 徐董(即徐金生) 2月6日12:26 客人爆满，教練不足 ○○林副座一郎 2月6日12:43 好像是 王田明 2月6日12:51-12:52 @○○林副座一郎 @徐董財源滾滾來了  聽說有人在起飛場跟降落場照相，找兄弟處理一下 媽媽的，檔人財路要不得，給他死  2月6日16:09 飛完了嗎?  2月6日17:03 @徐董今天營業情況，要在這裡公開報告  2月6日17:50 回家結帳...... 徐董(即徐金生) 2月6日18:10 教練與公司間風險的責任分擔，建議有制度的簽署（約）做為依據，理清歸屬為宜。（晚上去拿合約書、現還在○○） 王田明 2月6日19:01 @徐董  好的  2月6日20:18 今日的帳目？  2月6日20:32 簽約契約書弄好了，明天帶去跟教練簽約 徐董(即徐金生) 2月6日21:22 (傳送一張照片，內容不清楚) 王田明 2月6日21:25 辛苦了，漂亮，第一天試營運，至少有點收入 先記帳 徐董(即徐金生) 2月6日21:31 酷老爹交通費21組他說1人150收了6300=21組都是他收了，唯副座也乘載數人，這部份要跟酷老說明，他算人數应該是一組計算 王田明 2月6日21:33 一組（二人）300元才對 徐董(即徐金生) 2月6日21:33 那裡交通部落協會希望給地方就業機會 ○○林副座一郎 2月6日21:35 其實今天這樣運送不好算 徐董(即徐金生) 2月6日21:36 他說載了42人x150=6300 ○○林副座一郎 2月6日21:36 裝備全都在我這 王田明 2月6日21:36 @○○林副座一郎  乾脆給部落賺 ○○林副座一郎 2月6日21:36 教練都幾乎我載 ○○林副座一郎 2月6日21:37 所以酷老爹不能這樣算 王田明 2月6日21:37 以後沒飛客人不能上，要收100才能上去 徐董(即徐金生) 2月6日21:38 車輛運送以一組計算 王田明 2月6日21:38-21:39 @○○林副座一郎  我們這裡很順暢，交通車都包給地主處理，所有找部落人做，工人機會給部落 回復徐董「車輛運送以一組計算」訊息 :你說的沒錯 ○○林副座一郎 2月6日21:40 我先處理 慢慢修正 王田明 2月6日21:41 @○○林副座一郎 立即找部落，有車的來賺，多找幾部車來，一趟載三族組也好，就賺900 徐董(即徐金生) 2月6日21:41 給酷老說明將由部落協會負責 王田明 2月6日21:41-21:45 沒問題，他不要派車了 酷老爹明天不派車 @○○林副座一郎 動員部落人來賺 其實很好賺好不好，一台發財車，一次載8人(四組)，就賺1200元，來回上山下山一小時而已 部落有9人座的更好 @徐董(即徐金生) 明天起沒飛的不能上山，上山每位付100元 ○○林副座一郎 2月6日21:46 找到一部車了 部落的車 王田明 2月6日22:12-22:13 @○○林副座一郎 辛苦了 跟他們說很好賺 ○○林副座一郎 2月6日22:14 有仔細算過成本嗎 王田明 2月6日22:15 其實，我本來就是要給部落人參與，一起有工作機會，當時草創，請老爹幫忙，想不到，一天就不幹了，漢人真的不克苦耐勞 ○○林副座一郎 2月6日22:15 比方30客人90000扣除教練 王田明 2月6日22:15 很好賺好不好 9000啦~ ○○林副座一郎 2月6日22:16 什麼9000 王田明 2月6日22:17 買一台中古車10萬一個月就可以回本了 ○○林副座一郎 2月6日22:17 30*3000=90000 王田明 2月6日22:17 ? ○○林副座一郎 2月6日22:18 扣除教練，旅行社，車輛運輸 王田明 2月6日22:18-22:19 你數學不好 你在說公司營運 沒問題 ○○林副座一郎 2月6日22:19 成本太高會損及到大家的利益 王田明 2月6日22:21-22:26 今天應該淨收入7500元，多發了3000元交通車費，實淨收入4300元 慢慢來賺 熊哥我們少賺200。因為是大客戶，散客會轉的多，今天21人，我們少賺4000元 臨時客都沒賺到 @○○林副座一郎 交通車盡量給部落人來賺 ○○林副座一郎 2月6日22:27 已經是部落開了 王田明 2月6日22:27 部落人一起參與 好的 @○○林副座一郎 我們繼續加油，明天教練增加，臨時客可以加減接了  2月6日22:44 (增添內容至記事本)  2月6日22:45 @○○林副座一郎 新增一就業機會，起飛場助飛助理員，工作粉鳥教導，工作輕鬆，每日工資1500  2月6日22:47 明天起教練增加，可開始接臨時客，收入自然增加 ○○林副座一郎 2月6日22:49-22:50 了解 有生死契約嗎 王田明 2月7日07:17-07:18 什麼東西生死契約？ 徐董怎麼沒來拿教練契約〜 @○○林副座一郎 飛行傘沒有摔死人的啦，只有受傷之類的  2月7日07:42 @林一郎 多找社區車輛支援交通車，大家來排班賺錢，社區動員參與觀光發展，人進得來，傘飛出去，○○發大財 ……人進得來，傘飛出去， ○○發大財......我們宣傳口語  2月7日07:57 (傳送一張照片) 徐董有空來拿 老闆們辛苦了 創業為艱啊~ 王田明 2月8日06:16 2/7帳……  2月8日06:30-06:31 營業錢，先由財務長徐董保管，年後2 /11先結帳，我們先把場地租金先還清，日後我們三位每周結清分紅，每周預留5%做安全基金， 粉鳥總教練調度教練辛苦且少飛，公司提撥5%利潤給他如何？ 請兩位老闆提意見如何!  2月8日06:58 徐董昨日尚未結帳……  2月8日08:45 昨天帳沒結…… 徐董(即徐金生) 2月8日08:50 等會傳送  2月8日10:37 (傳送一張文件照片) 王田明 2月8日10:39 (傳送「很棒」貼圖) 徐董(即徐金生) 2月8日10:44 (傳送一張文件照片) 王田明 2月8日10:58 欠的司機知道嗎~  2月8日11:03 怎麼會有欠錢的，客人不是付的錢嗎? 徐董(即徐金生) 2月8日11:34 上午逍遙遊（宏達）2人，櫃台說支付宝 徐董(即徐金生)  2月8日11:42   補送2/6電腦檔資  王田明 2月8日11:42 來問 徐董(即徐金生) 2月8日11:43 (傳送一張文件照片) 王田明 2月8日11:45 專業 財務長真專業，不愧是鄉長層級， 如果能用word Eexl自動統計軟體更佳 徐董(即徐金生) 2月8日11:57 我北上○○、先把宏達的收回、並與熊哥對帳 王田明 2月8日11:57 好的 徐董(即徐金生) 2月8日12:01 要不要一起去,,, 王田明 2月8日12:05 我忙一下，○○，鳥爺不讓我去，說我太吵 徐董(即徐金生) 2月8日13:05 (傳送一張大笑貼圖)  2月8日14:45 (傳送一張文件照片)  2月8日17:52 (傳送一張文件照片)  2月8日18:29 (傳送數張文件照片) 王田明 2月8日20:25 財務長作帳清清楚楚，辛苦了 徐董(即徐金生) 2月8日20:27 副座夫人及行政人員，非常尽职，也謝謝他們的辛苦， 王田明 2月8日20:31 透明化，大家互信，未來合作無縫，生意長長久久…… 2月9日07:53 花蓮飛行—王更改了群組圖片   徐董(即徐金生) 2月9日20:47 (傳送一張文件照片) 王田明 2月9日20:52 哇，太清楚了，會不會太辛苦了 星期一我們三位開個股東會議如何，用賴視訊開，明天找時間來練習賴視訊會談 徐董(即徐金生) 2月9日21:03 星期一上午 09:00〜10:00地檢報 2月11日 07:38徐董已讓花蓮飛行傘—王退出群組   
附件四：王田明與被告之LINE通訊軟體話紀錄(見警卷第88至106
頁)
發訊息之人 時間 內容 王田明 2018年9月3日 09:02 林代表，加油啊~ 王田明 2018年9月3日 09:06 聽我同好說，○○飛行傘準備死灰復燃，他們在原起飛場下方用原住民人頭買了—塊原住民保留地，請你們自救會年輕人關注一下，原基本法21條明文規定，在原住民保留地...需部落會議通過，你們有召開部落會議通過了嗎？ 王田明 2018年9月3日 09:09 也請「亞泥」礦場密切注意此事…… 我不是請你出面跟礦場協調，你來租，給我來用，每月五萬元給你 …  生意好還有分紅利..... ○○林副座一郎 2018年9月3日09 :43 我了解 今天會去了解一下再跟你聯絡 王田明 2018年9月3日10 :13 加油，代表你一定能高票當選的 ○○林副座一郎 2018年9月3日 10:13 (傳送一張比讚貼圖) 王田明 2018年9月3日10 :15 你跟社區們說，由我們太魯閣族來經營飛行傘，我每年直接回饋社區30萬元，說你爭取的 ○○林副座一郎 2018年9月3日10 :15 好的 我近日來召開會議 王田明 2018年9月3日10 :16 叫亞泥那塊地交給社區認養，部落再交給我「太魯閣族」來經營 王田明 2018年9月14日 21:06-21:07 怎麼了，社區不願意嗎? 每年社區有30萬元可以辦活動，奇怪沒心動嗎？ ○○林副座一郎 2018年9月14日21 :14 不會啊 我們最近都在忙選舉 大家都在忙 放心 不會有問題 王田明 2018年9月14日 21:16 10月10/01〜10/07有大陸黃金周，能不能在9/25前，請礦場給我們試飛一個月09/29〜10/30  如何 ○○林副座一郎 2018年9月14日21 :17 好 王田明 2018年9月14日21 :17 我相信你，因為我還要找降落場......甚至要整地......需要一點時間 ○○林副座一郎 2018年9月14日21 :18 我先去協調看看 王田明 2018年9月14日 21:19 好盡快辦理，下周三前給我答案，我要整降落場 ○○林副座一郎 2018年9月14日21:20 (傳送一張貼圖) 王田明 年月日未截圖 07:08 代表，有跟社區跟礦場談好了嗎？ 王田明 年月日未截圖 21:26 代表，有消息嗎？ 王田明 2018年9月22日 20:47 怎麼沒有消息? 王田明 2018年9月26日14:54 林代表，再跟社區跟礦場溝通看看啊~ ○○林副座一郎 2018年9月26日15:00 礦場是沒意見 重點在公所 王田明 2018年9月26日15:07 跟公所什麼關係? ○○林副座一郎 2018年9月26日15:07 土地是公所管理的 起飛地為公有地 王田明 2018年9月26日15:08 之前漢人在飛時，公所也沒介入啊 礦場地不是嗎？ ○○林副座一郎 2018年9月26日15:09 是的，就是因為這樣有人檢舉，公所才介入連同礦物局強制執行的 王田明 2018年9月26日15:09 聽說飛行傘的簡姓老闆，在原起飛場下面跟原住民買一塊地〜想重飛 ○○林副座一郎 2018年9月26日15:10 現場已經全面種植樹 王田明 2018年9月26日15:10 (傳送一張貼圖) ○○林副座一郎 2018年9月26日15:10 我有跟礦場在協調中 王田明 2018年9月26日15:11-15:14 你附近找不到一塊可作為起飛場的私有地嗎？ 只要是私有土地即可，別林地喔 林地不行，要農旱地 問題是現在由社區經營，借礦場地，增加社區及鄉民收入，我們會提供工作機會2〜5位 ○○林副座一郎 2018年9月26日15:14 我有在找了 王田明 2018年9月26日15:14 社區每年有回饋金可運用辦活動 ○○林副座一郎 2018年9月26日15:14 也請礦場協助 王田明 2018年9月26日15:15 好，默默進行 ○○林副座一郎 2018年9月26日15:15 嗯嗯 王田明 2018年9月26日15:17 且是我們自己太魯閣族自己有這技術，來經營，我會積極培育訓練○○鄉年輕族人來練習，當教練，學成，每月收入10萬以上 王田明 2018年10月15日20:02 代表 ○○起飛場那塊地怎麼樣了，社區跟礦場沒有達成共識嗎？ 王田明 2018年10月16日20:33 有困難嗎？ 可以幫助社區，又可以培養原住民人才 王田明 2018年10月29日12:04 林代表  祝你高票當選 王田明 2018年10月29日12:30 ○○飛行場的事，跟礦場溝通了沒有呢 ... ○○林副座一郎 2018年10月29日12:31 礦場沒意見，現在是礦物局跟公所了 王田明 2018年10月29日12:34 了解， 你認為有機會嗎〜還是等這場選舉完，才有可能 ○○林副座一郎 2018年10月29日12:41 有的 會跟新的鄉長溝通 王田明 2018年10月29日12:42 好的，○○資源不多，有這場，對社區，及對社區年輕人產生希望 王田明 2018年10月29日12:44 礦物局只會看鄉公所決定配合......畢竟這是地方事 ○○林副座一郎 2018年10月29日12:44 嗯嗯 王田明 2018年10月29日12:46 最終還是社區（部落）決定，鄉公所還是會尊重社區的 王田明 2018年10月29日12:50 屆時你帶部落主席、理事長、村長、部落事務組長等跟新鄉長報告飛行場將由社區來主導經營權，再交給我們來執行......，  以固定回饋社區方式，並積極培養○○鄉飛行人才…… ○○林副座一郎 2018年10月29日12:52 我會的 王田明 2018年11月25日10:40 恭喜高票當選 ○○林副座一郎 2018年11月25日10:40 (傳送一張貼圖) 王田明 2018年11月25日10:41 ○○起飛場，可以趕快找礦場談—談，看何時交給社區來經營管理  2018年11月25日10:43-10:46 一個月一萬給他租金，社區每年回饋30萬，你當我們飛行公司顧問，每月可領5萬 你的不會公開 回饋金跟租金會公開 場地租金用社區名義或你的名字簽約，礦場這樣就不為難 可以盡快進行嗎，希望12/01我們開始營業 ○○林副座一郎 2018年11月25日10:51 好 王田明 2018年11月25日11:03 你謝完票，明後天就去找礦場談哦! 王田明 2018年11月25日12:30 礦場那塊地你無論如何先簽下來租下來再說.......好嗎 王田明 2018年11月27日10:43 林代表，身體保重別忘了要去礦場談簽約的事，越快越好 王田明 2018年11月27日10:56 努力拼經濟重要..... 王田明 2018年11月27日11:06 先把起飛場那塊地出過來.... 王田明 2018年11月25日08:21 感冒好點了嗎〜保重啊〜 王田明 2018年12月2日11:02 代表 礦場去協調場地了嗎? 12月了呢! 王田明 2018年12月2日18:27-18:28 怎麼一點消息都沒有..... 可以加點油去協商嗎〜有錢賺的工作，要優先做，沒錢如何為民服務呢… 社區有回饋金辦活動，要加緊處理喔〜 王田明 2018年12月7日21:48-21:49 林代表，如何?談好了嗎 怎麼沒有進度了呢 王田明 2018年12月9日18:29 是不是有什麼困難呢...... 王田明 2018年12月13日09:51 林大代表，還在忙嗎〜對原住民有幫助的，你多三思啊〜目前有何困難嗎〜 ○○林副座一郎 2018年12月13日09:57 我會處理的 王田明 2018年12月13日10:01 有在處理就好，其實我也沒別的意思，只是剛好你們○○那裡，有這商機，別給漢人掌控，我們原住民族人自己幫自己族人，又可幫社區，又可以提昇原住民經濟地位，又可以訓練高技術人才，實在很可惜 王田明 2018年12月13日10:10 如果我訓練出○○鄉的飛行員出來，保證他月入十萬以上，真的，不過訓練時間必須一年以上的，所以我們培訓一位飛行員不容易的 王田明 2018年12月13日10:13 訓練簡單易學，只是飛行次數要足夠，需要時間 ○○林副座一郎 2018年12月13日10:14 我了解 我會努力 王田明 2018年12月13日10:19 礦場那邊盡快先跟他取得承租權，至少三年以上喔...... ○○林副座一郎 2018年12月13日10:19 嗯嗯 王田明 2018年12月19日18:22 王玫瑰鄉長那裡我會跟他說，沒問題的， 你繼續跟礦場談，部落會議也要同時進行啊〜 ○○林副座一郎 2018年12月19日18:26 嗯嗯 王田明 2018年12月19日18:30 部落只要有共識，鄉公所徹牌子，礦場不會有意見的 王田明 2018年12月26日09:07-09:08 恭喜當選副主席 ○○鄉前鄉長徐金生有意經營○○飛行場，會擇期拜訪你跟王鄉長 ○○林副座一郎 2018年12月26日09:09-09:10 好 我先成立○○部落會議主席 再來進行其他作業 王田明 2018年12月26日09:10 這就對了 王田明 2018年12月27日07:13 今天10:30我跟徐前鄉長、主席到貴會拜訪你，不知方便否~ ○○林副座一郎 2018年12月27日07:26 好 王田明 2018年12月27日07:26 感謝您  2018年12月27日10:28 我10:50到，我自己一個人來拜訪你囉 徐鄉長臨時有事，抱歉 ○○林副座一郎 2018年12月27日10:31 我在代表會 王田明 1月18日21:32 林副座 礦場談妥了沒有? ○○林副座一郎 1月18日21:35 (撥打一通2分32秒電話) 王田明 1月18日21:43 這場你、徐鄉長、我，三位股東，好好經營，保證月入百萬，每股東分紅30萬以上，不騙你…… ○○林副座一郎 1月18日21:43 知道 王田明 1月18日21:43 以後選主席，易如反掌 ○○林副座一郎 1月18日21:44 我會努力 王田明 1月18日21:47 希望月底前試營運我跟徐下星期去○○籌備開場事宜，包括現場、報到處、廣告看板......等事宜 ○○林副座一郎 1月18日22:19 了解 會盡量來促成 王田明 1月20日18:36 明天10:00我跟徐鄉長先去拜訪○○鄉鄭寶秀議員，請他幫忙找路邊降落場問題 10:30左右去你代表會拜訪你順道去拜訪王玫瑰鄉長， 之後我們去起飛場礦場拜訪，我帶二位教練試單飛新降落場（○○降落場） 如何？ ○○林副座一郎 1月20日18:47 可以 王田明 1月20日18:49 王鄉長你知會一下喔，謝謝您 ○○林副座一郎 1月20日19:04 嗯嗯 王田明 1月21日08:17 (傳送一張照片) 降落場找這裡最好 ○○林副座一郎 1月21日08:23-08:24 好的 我來負責尋找 王田明 1月21日08:49 我10:00先去找我老朋友鄭寶秀議員 ○○林副座一郎 1月21日08:49 好 王田明 1月21日08:49-08:50 也會請他幫忙 我們出發了喔 ○○林副座一郎 1月21日09:03 嗯 王田明 1月21日09:09 王玫瑰去○○參加陳議員告別式，跟她約下午看看 ○○林副座一郎 1月21日09:30 嗯嗯 ○○林副座一郎 1月23日09:50 (傳送數張照片) 現地會勘 王田明 1月23日09:52 非常好 ○○林副座一郎 1月23日09:52 現在去找地主 王田明 1月23日09:52 起飛場只要ok,馬上開張飛行營業 ○○林副座一郎 1月23日09:53 嗯嗯 會談到租金問題 王田明 1月23日09:53 原住民地主要立即跟他簽約 每月1萬如何? ○○林副座一郎 1月23日09:54 好 王田明 1月23日09:54 隨時回報 ○○林副座一郎 1月23日09:54 嗯 王田明 1月23日09:54 一年一次給 ○○林副座一郎 1月23日10:03 好 王田明 1月23日10:15 簽十年 第二年營業狀況良好，租金可以協議增加 王田明 1月24日07:09 那天蔡金郎的意思也是這樣，只要有私有土地租約，就算偷偷用公有地飛，就當做經過而已，公家單位比較好做人 王田明 1月24日07:10 所以那塊私有土地無論如何必須取得，甚至，如果他要賣，更好，請他開個價都可以 王田明 1月24日07:12 他好像只是承租權而已，要賣是賣權利而已，你是專家，又是當地人，知道怎麼處理 王田明 1月24日07:13 軟硬兼施，租給漢人，他也營業不了......只有租給自己原住民才有租金可收，要不就一毛不值 王田明 1月24日07:30 (傳送一張早安貼圖) 王田明 1月25日08:07 副座，昨天徐鄉長有到我這裡來，關心進度，私有土地那邊要加緊處理 ○○林副座一郎 1月25日15:39-15:40 土地承租沒問題了 一週內要完成訂約 王田明 1月25日16:31 太完美了，只要一簽約，起飛場就完全ok了，再來趕快找降落場，類似那家的場地，比他大更好，四周不能有電線的喔〜 ○○林副座一郎 1月28日10:43-10:46 何時來找我 這禮拜要簽約 要帶租金12萬及斡旋金3萬 王田明 1月28日11:16 何時? ○○林副座一郎 1月28日12:04 我打好契約再來 王田明 1月28日12:06-12:07 跟我講日期、時間 副座 以後你要領薪水還是股東? 王田明 1月29日06:56 你有派人去起飛場那邊砍草嗎? 何時訂約?我跟鄉長就馬上上去 ○○林副座一郎 1月29日08:02 還沒找人去砍草 王田明 1月29日08:10 喔~簽約完，再找人去砍草，工資公款出 ○○林副座一郎 1月29日08:13 嗯嗯 ○○林副座一郎 1月30日13:08-13:09 (傳送數張照片) 看一下，可以的話，我下午先帶過去給地主看，如果他們也沒問題，就請你們明天就來簽約 王田明 1月30日13:11 好的   1月30日13:18 土地確定是起飛場中間下面，至中間左邊那塊嗎〜，明天上午10:00我跟徐鄉長過去，一起跟地主到現場確認，一定要現場確認，然後我們再下山簽約，款項一次付清（一年） ○○林副座一郎 1月30日13:19 已經確認了 對方都跟他們接觸 收購問題了 王田明 1月30日13:20 10:00我們在○○○那塊公有地降落場集合上山，我要去看一下比較好 ○○林副座一郎 1月30日13:20 好的 王田明 1月30日13:20 是喔 ○○林副座一郎 1月30日13:20 記得帶租金 王田明 1月30日13:20 原住民土地沒有再賣的啦 王田明 1月30日13:20 租金沒問題 ○○林副座一郎 1月30日13:21 他們有找人頭了 我跟地主說不要賣 王田明 1月30日13:21 靠......真是亂來 ○○林副座一郎 1月30日13:21 至少土審這我會監督 王田明 1月30日13:22 利害關係跟地主說，原住民不是好欺負的 ○○林副座一郎 1月30日13:22 我都溝通了 王田明 1月30日13:22 好的，昨天有人在起飛場拉傘 ○○林副座一郎 1月30日13:22 所以地主才會租我們 ○○嗎 王田明 1月30日16:22 降落場找到沒有? 是，有人看到在上面起飛場拉傘 ○○林副座一郎 1月30日16:25 起飛場可以簽約了 我在地主這裡 明天可以來了 王田明 1月30日16:26 謝謝，辛苦了，原住民挺原住民就對了，明天我們一起上去看一下下，確認位置一下，可以嗎〜 ○○林副座一郎 1月30日16:27 嗯嗯 王田明 1月30日16:27-16:28 我們10:00到○○，公有降落場 那降落場不妥 ○○林副座一郎 1月30日16:28 位置是已經經過堅界了 王田明 1月30日16:28 你有去找嗎? 可以，還是去看一下比較好 ○○林副座一郎 1月30日16:29 降落場我這兩天來協調 是的 王田明 1月30日16:29 好的，太好了 ○○林副座一郎 1月30日16:29 我會帶你們去 王田明 1月30日16:30 嗯！可以，現在沒下雨，沒四輪傳動吉普車可以上去吧〜 ○○林副座一郎 1月30日16:31 記得要帶租金12萬在加押金2萬及拜託人促成的斡旋金3萬 王田明 1月30日16:31 很久沒上去，去看看一下好 ○○林副座一郎 1月30日16:31 嗯嗯 王田明 1月30日16:31 17萬 ○○林副座一郎 1月30日16:33 嗯嗯 ○○林副座一郎 1月30日16:47 (撥打一通7分18秒電話) 王田明 1月30日16:50-16:51 如果○○裡面有找到土地，明天我們順便去勘查一下，最好是鄉公所前面附近，以後參觀、推動都好處理 報到處設在外面 台九線馬路邊 ○○林副座一郎 1月30日16:59 剛有聯絡到路邊的土地，晚上會來找我談 王田明 1月30日16:59 (傳送一張貼圖) ○○林副座一郎 1月31日08:18 改約11點因為我10點半以前要帶鄉民去法扶 王田明 1月31日09:55-09:59 啊~ 我們10:10到說 我跟徐鄉長先上起飛場等你好了，我們在山上休閒一下 礦場那邊找誰聊天？ ○○林副座一郎 1月31日09:59 礦場沒人 王田明 1月31日09:59-10:00 他們沒營業？ 門沒鎖吧~ ○○林副座一郎 1月31日10:01-10:02 休礦一段時間了 從旁邊就可以了 王田明 1月31日10:02-10:03 難怪，可能有玩家上去，可能不好飛，拉拉傘就跑掉了 車子掉頭可以吧 ○○林副座一郎 1月31日10:09 可以 王田明 1月31日10:13 我們改去找徐鄉長夫人妹妹，○○村人，他有—塊空地，去看看 ○○林副座一郎 1月31日10:16 好 王田明 1月31日10:57 我們到了 等你哦 ○○林副座一郎 1月31日10:57 嗯 我在○○了 王田明 1月31日11:02 好 等你 ○○林副座一郎 1月31日11:13 (撥打一通10秒電話) 王田明 1月31日11:18 (撥打一通39秒電話)  1月31日12:14-12:15 (傳送數張相片) ○○部落 (傳送35秒影片)  1月31日12:33 副座 起飛的給我 ○○林副座一郎 1月31日12:33 (傳送一段36秒影片) 王田明 1月31日12:59 (傳送一張貼圖) ○○林副座一郎 1月31日13:02 (傳送一則1分47秒影片) 王田明 1月31日13:02 (傳送一張貼圖) ○○林副座一郎 1月31日13:54 (撥打一通32秒電話) (撥打一通13秒電話) 王田明 1月31日14:29 我們來了 15分鐘 ○○林副座一郎 1月31日14:52 (撥打一通46秒電話) ○○林副座一郎 1月31日16:18-16:19 先不要在潘代表那講太多，保留一下事 事情尚未完備，我不希望太多人知道 (撥打一通未接來電) 王田明 1月31日16:19-16:20 好的 知道 (撥打一通11秒電話) 王田明 1月31日17:38 副座 降落場盡速簽約 ○○林副座一郎 1月31日17:44 嗯嗯 我晚上有約地主了 王田明 1月31日17:48-17:53 2/11  (一)年後開工，降落場簽約，2/12星期二叫推土機推平，叫挖土機整理礦場水溝推平，請工人2〜3位起飛場砍樹及整理地，帶鋤頭 2/13(三）搭帳蓬 2/14(四）07:30正式營業，教練進駐，車輛待命 是否可以，敬請管制進度 ○○林副座一郎 1月31日18:10 我了解，盡量照進度執行 王田明 1月31日18:14 我已發給徐鄉長管制進度，有勞你了，辛苦一下喔 ○○林副座一郎 1月31日18:38 好的 ○○林副座一郎 2月1日07:14-07:15 今天早上會到降落場地主做最後的確認如果順利的話今天就會簽約 昨晚有談過應該沒問題 王田明 2月1日07:15 太好了，要簽約早點處理，我們好上去簽 (傳送一張照片) ○○林副座一郎 2月1日07:15 了解 王田明 2月1日07:16-07:19 協調看看 報到位置，客人停車方便 上廁所也方便 客人可以去捧場買東西 促進觀光，跟店家協商 我們利用位置不大 臨時帳蓬二節，桌子二張，二十張椅子 ○○林副座一郎 2月1日07:21 好 王田明 2月1日07:21 (傳送一張照片) ○○林副座一郎 2月1日07:21 今天會去處理 王田明 2月1日07:21 辛苦了 ○○林副座一郎 2月1日07:22 處理完租地後，會接著接觸 王田明 2月1日07:25 好 王田明 2月1日08:41 (傳送一張照片) ○○林副座一郎 2月1日15:39-15:40 (傳送一張照片) 晚上簽約 王田明 2月1日16:34-16:37 幾點? 有通知徐鄉長嗎? 要不要明天上午10:00如何? 我帶徐鄉長去 ○○林副座一郎 2月1日16:53 好 就明天 王田明 2月1日17:00-17:03 好 在那裡簽，住址給我 ○○林副座一郎 2月1日17:06 請他來我的服務處 ○○國小對面 王田明 2月1日17:07-17:08 好的，大約十點到 12萬，要押金嗎？ ○○林副座一郎 2月1日17:22 押金10000 13 王田明 2月1日17:53-18:00 好 這兩天可以找人去起飛場砍那幾顆小樹，整理起飛場，右邊那公有第也要砍草及小樹要砍 還有小怪手整理進場道路，整平那水溝，我會帶一萬元給你先找小怪手跟工人，他們工資給，好過年 不夠你先墊囉 過年還有三天，原住民缺錢 ○○林副座一郎 2月1日18:05-18:06 好 明天11點半簽約 王田明 2月1日22:53-22:54 我決定大年初二開張營運 所以副座你在辛苦一下明後兩天立即找人去起飛場砍那幾顆小樹，整理左右兩個起飛點，我會派一位教練過去監工，尤其起飛場右邊那公有地要砍草及左邊那幾顆小樹都要砍掉，同時調一部小怪手整理進場道路，整平那水溝，我會帶錢過去給你，你立即找小怪手跟工人，他們工資立即給 ，給他們好過年......工人每日1500元，多找四、五位，帶兩台割草機含工人，工資2500元一組， 怪手實報實消，應該半日即可填平  希望明、後天完成起飛、降落場整理 明、後天立即找推土機推平降落場，  2月1日22:55 初二開工，因為我的客源沒問題，教練也都沒問題 ○○林副座一郎 2月1日22:57-22:58 好 按表操課 王田明 2月1日22:58-23:00 明天中午我會派一位資深教練去監工 星期日要完工 星期一除夕準備工作，搭帳篷，櫃台準備，請婉玉這兩天過來我太太這裡實習  2月1日23:00 (收回訊息) ○○林副座一郎 2月1日23:08 (撥打一通3分31秒電話) 王田明 2月1日23:08 (收回訊息) 王田明 2月1日23:10 明天中午過去  一位教練叫陳亞榮教練，台號「羊咩咩」副總教練，也有可能二位，另一位陳彥男教練，台號「粉鳥」總教練，明天中午會過去哦這二位就是○○飛行場的二位總教練 王田明 2月2日08:54 副座 起飛場開工了沒有？ 工人（叫地主上去砍樹）晚點上也可以 ○○林副座一郎 2月2日09:02 我在處理中 王田明 2月2日09:43 過年前很多原住民要工作，要錢好過年 王田明 2月2日11:07-15:04 加「○○老闆群」 (撥打一通無應答的電話) (撥打一通39秒電話) ○○林副座一郎 2月5日11:10 (撥打一通1分9秒電話) 王田明 2月5日12:14 能不能請工人砍草，從○○上山到起飛場兩側道路，明後天砍沒關係 ○○林副座一郎 2月5日12:45 好 王田明 2月5日18:52 加「○○最高層」群我們三位  2月7日07:46 (撥打一通45秒電話)  2月7日08:31 (撥打一通無應答電話)  2月7日08:31 (撥打一通無應答電話)  2月7日08:33 (撥打一通57秒電話)  2月7日08:44 (撥打一通47秒電話)  2月7日09:58 (撥打一通1分9秒電話)  2月7日21:56 (撥打一通20秒電話) 王田明 2月8日07:29 那邊天氣怎麼樣? ○○林副座一郎 2月8日08:00 (傳送一張照片) 王田明 2月8日08:00 看得到起飛場嗎? ○○林副座一郎 2月8日08:02 嗯嗯 王田明 2月8日20:51 下周去申請飛行傘公司喔 ○○林副座一郎 2月8日20:53 好 沒問題 王田明 2月8日 時間未截圖 (傳送一張照片) 王田明 日期不詳 21:20 去這裡辦公司行號 說我介紹的 (傳送一張照片) 這是我公司 用我太太名子，董事長 每月付3000元會計師費 王田明 年份未知 6月4日04:55-05:00 昨天我 被徐董退股 副主席的意思也是如此? 連一毫紅利都沒有? 請您仔細想想